【裁判字號】    95,上訴,1121
【裁判日期】    950810
【裁判案由】    毒品危害防制條例
【裁判全文】
臺灣高等法院臺中分院刑事判決        95年度上訴字第1121號
上  訴  人  臺灣彰化地方法院檢察署檢察官
被      告  乙○○
                    號
                    現於彰化監獄彰化分監執行中
上列上訴人因毒品危害防制條例案件，不服臺灣彰化地方法院九
十五年度訴字第三三三號中華民國九十五年三月三十一日第一審
判決（起訴案號：臺灣彰化地方法院檢察署九十五年度毒偵字第
三六一號，併辦案號：同署九十五年度毒偵字第一三三三、一五
○四、一五○五、二一○四、二一四八、二二一七號），提起上
訴，本院判決如下：
      主  文
原判決撤銷。
乙○○連續施用第一級毒品，處有期徒刑壹年。扣案之海洛因壹
包（淨重零點零貳公克，不含包裝袋）沒收銷燬。包裝袋壹個及
注射針筒壹支均沒收。
      事  實
一、乙○○前於民國（下同）94年間因施用毒品案件，經台灣彰
    化地方法院以 94年度毒聲字第388號裁定送勒戒處所觀察、
    勒戒後，認無繼續施用毒品之傾向，於94年10月18日觀察勒
    戒執行完畢釋放，經臺灣彰化地方法院檢察署檢察官以94年
    度毒偵字第2031號、第2359號、第2380號為不起訴處分確定
    。詎其不知悔改，明知海洛因業經公告為毒品危害防制條例
    第2條第2項所列管之第1 級毒品，不得非法持有、施用，復
    基於施用第1 級毒品海洛因之概括犯意，於前揭觀察勒戒執
    行完畢釋放後5年內，自94年12月中旬某日起，至95年5月15
    日晚上9時許止，先後在其位於彰化縣社頭鄉○○路○段 817
    巷14號居處，以將海洛因摻入香菸內點燃或以注射針筒摻水
    注射之方式，連續施用第一級毒品海洛因多次，約三日施用
    一次。嗣於 95年1月2日下午1時22分，另犯竊盜案件為警
    查獲，經警採其尿液送驗，呈嗎啡陽性反應。 95年1月20
    日20時30分許，在彰化縣花壇鄉○○村○○○巷路旁為警查
    獲，經警採其尿液送驗結果呈嗎啡陽性反應。 95年1月24
    日12時50分許，在彰化縣埔心鄉○○村○○路 227號前為警
    查獲，採其尿液送驗結果呈嗎啡陽性反應。 95年2月19日
    17時10分許，在彰化縣警察局溪湖分局舊館派出所為警採其
    尿液送驗結果呈嗎啡陽性反應。 95年4月24日21時40分許
    ，在彰化縣社頭鄉○○路○○道路旁為警查獲，經警採其尿
    液送驗結果呈嗎啡陽性反應。 95年5月13日14時30分許，
    在彰化縣社頭鄉○○村○○路○段817巷14號為警查獲，扣得
    其所有供施用之第一級毒品海洛因一包（淨重0.02公克），
    經警採其尿液送驗結果呈嗎啡陽性反應。95年5月17日8時
    40分許，在彰化縣社頭鄉○○村○○路○段817巷14號為警查
    獲，扣得其所有供施用海洛因之注射針筒一支，經警採其尿
    液送驗結果呈嗎啡陽性反應。
二、案經彰化縣警察局員林分局報請臺灣彰化地方法院檢察署檢
    察官偵查起訴及檢察官移送併辦。
      理  由
一、上開施用毒品之犯罪事實業據被告於原審及本院審理時坦承
    不諱，核與被告於上述時地為警查獲後所採尿液送驗結果確
    呈嗎啡陽性反應相符，有彰化縣政府衛生局煙毒尿液檢驗成
    績書四紙及詮昕科技股份有限公司濫用藥物尿液檢驗報告三
    紙在卷可稽，並有被告所有之毒品海洛因一包及供注射海洛
    因之針筒一支扣案可佐。扣案之毒品一包經鑑定結果確係第
    一級毒品海洛因（淨重0.02公克），有法務部調查局鑑定通
    知書在卷可按。雖被告於本院審理時否認扣案之海洛因係其
    所有，惟查扣案之海洛因係警察持搜索票在被告上開住處二
    樓房間書桌上查獲，被告於警訊、偵查時坦承海洛因係其所
    有，有搜索扣押筆錄及警訊、偵查筆錄在卷可考，被告嗣後
    空言否認顯難採信。又被告前於94年間因施用毒品案件，經
    台灣彰化地方法院以 94年度毒聲字第388號裁定送勒戒處所
    觀察、勒戒後，認無繼續施用毒品之傾向，於94年10月18日
    觀察勒戒執行完畢釋放，經臺灣彰化地方法院檢察署檢察官
    以94年度毒偵字第2031號、第2359號、第2380號為不起訴處
    分確定，有臺灣高等法院被告全國前案紀錄表附卷可參。本
    件事證明確，被告犯行應堪認定。被告聲請將扣案海洛因送
    請鑑定查看其上有無其指紋，本院認本件事證已臻明瞭無再
    調查之必要，爰不再送鑑定，併予敘明。
二、被告行為後95年7月1日修正施行之刑法雖廢除連續犯之規定
    ，然比較修正前後之規定，以修正前刑法第56條之規定有利
    於被告，依刑法第2條第1項前段應適用修正前之刑法第56條
    之規定。按海洛因為毒品危害防制條例第2條第2項第1 款所
    明定之第1級毒品。核被告所為，係犯同條例第10條第1項之
    施用第1級毒品罪。被告持有第1級毒品進而施用，持有之低
    度行為為施用之高度行為所吸收，不另論科。被告先、後多
    次施用第1 級毒品海洛因，所為時間緊接，犯構成要件相同
    之罪，顯係基於概括犯意為之，為連續犯，依刑法第56條之
    規定，論以一罪，並加重其刑。公訴人雖僅就被告自94年12
    月中旬某日起，至94年12月31日晚上10時許止，連續施用第
    1 級毒品之犯行起訴，其餘部分與起訴判罪部分間有連續犯
    之裁判上一罪之關係，為起訴效力所及，本院自應併予審理
    。原審予以論罪科刑固非無見，惟查原審未及就被告95年 1
    月1 日以後施用之犯行併審尚有未洽，檢察官以此為由上訴
    有理由，應由本院將原審判決撤銷改判，爰審酌被告前因施
    用毒品案件，經觀察勒戒執行完畢釋放後，仍未能徹底戒絕
    毒品，於本案審理中仍一再施用，及其施用之期間、頻率及
    施用毒品乃戕害自身之健康，暨其犯罪後之態度等一切情狀
    ，量處如主文第二項所示之刑。扣案之海洛因一包（淨重0.
    02公克，不含包裝袋）係第一級毒品，依毒品危害防制條例
    第18條第1 項前段規定宣告沒收銷燬，包裝袋一個及注射針
    筒一支，係被告所有供施用第一級毒品海洛因使用之物，依
    刑法第38條第1項第2款規定宣告沒收（此條款未變更）。
三、據上論斷，應依刑事訴訟法第三百六十九條第一項前段、第
    三百六十四條、第二百九十九條第一項前段、毒品危害防制
    條例第十條第一項、第十八條第一項前段、刑法第十一條前
    段、第二條第一項前段、修正前刑法第五十六條、刑法第三
    十八條第一項第二款，判決如主文。
本案經檢察官甲○○到庭執行職務。
中    華    民    國    95    年    8     月    10    日
              刑事第九庭  審判長法  官  陳  筱  珮
                                法  官  余  仕  明
                                法  官  康  應  龍
上列正本證明與原本無異。
如不服本判決應於收受送達後十日內向本院提出上訴書狀，其未
敘述上訴之理由者並得於提起上訴後十日內向本院補提理由書（
均須按他造當事人之人數附繕本）。
                                書記官  姚  錫  鈞
中    華    民    國    95    年    8     月    14    日
                                                      Ｒ


司法院資訊處製作；財團法人民間司法改革基金會備份。
